臺灣桃園地方法院小額民事判決
111年度壢保險小字第63號
原      告  旺旺友聯產物保險股份有限公司


法定代理人  劉自明  
訴訟代理人  陳君儀  
被      告  羅仁瑞  
上列當事人間請求損害賠償事件，本院於民國111年3月7日言詞
辯論終結，判決如下：
    主    文
一、被告應給付原告新臺幣（下同）35,981元，及自民國110年1
    2月1日起至清償日止，按週年利率5％計算之利息。
二、訴訟費用1,000元由被告負擔。
三、本判決得假執行。
    理  由  要  領
一、按民事訴訟法第436條之8第1項規定：「關於請求給付金錢
    或其他代替物或有價證券之訴訟，其標的金額或價額在新台
    幣十萬元以下者，適用本章所定之小額程序。」同法第436
    條之18規定：「判決書得僅記載主文，就當事人有爭執事項
    ，於必要時得加記理由要領。」
二、原告主張
　　被告於110年2月27日17時許，駕駛車牌號碼0000-00號自小
    貨車（下稱肇事車輛），在桃園市○○區○○路○段000號之停車
    場內，因過失撞擊原告所承保訴外人鄭貴鑾所有之車牌號碼
    000-0000號自小客車（下稱系爭車輛）。經原告查證屬實後
    賠付必要修復費用共35,981元（其中工資為12,471元、塗裝
    為23,510元）。爰依民法侵權行為及保險法第53條第1項規
    定，提起本件訴訟等語。並聲明：被告應給付原告35,981元
    ，及自起訴狀繕本送達翌日起至清償日止，按週年利率5％計
    算之利息。
三、被告答辯
　　其估價僅需3、5千元之維修費，原告請求金額過高，修復費
    用可能包含其他非本件事故所生之受損位置等語。並聲明：
    原告之訴駁回。
四、是依上開說明，以下僅就原告得請求賠償之金額記載理由要
    領如下：
（一）按民法第213條第1、3項規定：「負損害賠償責任者，除
      法律另有規定或契約另有訂定外，應回復他方損害發生前
      之原狀。第1項情形，債權人得請求支付回復原狀所必要
      之費用，以代回復原狀。」
（二）經查，系爭車輛修理費用為35,981元（含工資12,471元、
      塗裝23,510元），有估價單及統一發票等件可證（見本院
      卷第6至9頁），是原告請求應屬有據。被告雖辯稱修復費
      用可能包含其他非本件事故所生之受損位置等語。然查事
      故現場照片，系爭車輛受損位置為後車廂及左後保險桿（
      見本院卷第22、23頁）。而依原告提出之估價單，系爭車
      輛維修及塗裝位置亦為後保桿及後箱蓋（見本院卷第7、8
      頁），與受損位置相符。又上開估價單固另包含佐外尾燈
      、左牌照燈等項目，然工項均為拆裝，可知係為拆卸後車
      廂及左後保險桿所衍生。是上開估價單所載費用均與本件
      事故有因果關係，被告所辯，並不可採。
（三）被告另辯稱其估價僅需3、5千元之維修費等語，然未提出
      任何證據供本院審酌，已難逕採。且依原告提出之估價單
      及統一發票所示，系爭車輛係交由保時捷之原廠進行維修
      （見本院卷第7至9頁），其應具備維修系爭車輛之專業能
      力，是其所為估價應屬可採。被告此部分所辯，尚難採信
      。
五、綜上所述，原告依侵權行為之法律關係，請求被告給付35,9
    81元，及自110年12月1日（見本院卷第28頁）起至清償日止
    ，按週年利率5％計算之利息，為有理由，應予准許。
六、本件係依民事訴訟法第436條之8適用小額訴訟程序所為之判
    決，應就被告敗訴部分，依同法第436條之20規定，依職權
    宣告假執行。
七、本件事證已臻明確，兩造其餘主張陳述及所提之證據，經審
    酌均與本院前揭判斷無影響，毋庸一一論述，附此敘明。
八、訴訟費用負擔之依據：民事訴訟法第78條。並依職權確定訴
    訟費用額如主文第2項所示。
中　　華　　民　　國　　111 　年　　3 　　月　　24　　日
　　　　　　　　　　　　　中壢簡易庭 法　官  周仕弘
以上為正本係照原本作成。
如不服本判決，應於送達後20日內，向本院提出上訴狀並表明上
訴理由，如於本判決宣示後送達前提起上訴者，應於判決送達後
20日內補提上訴理由書（須附繕本）。
中　　華　　民　　國　　111 　年　　3 　　月　　24　　日
　　　　　　　　　　　　　　　　　　 書記官  巫嘉芸
附錄：
一、民事訴訟法第436條之24第2項：
　　對於小額程序之第一審裁判上訴或抗告，非以其違背法令為
    理由，不得為之。
二、民事訴訟法第436條之25：
　　上訴狀內應記載上訴理由，表明下列各款事項：
(一)原判決所違背之法令及其具體內容。
(二)依訴訟資料可認為原判決有違背法令之具體事實。